【裁判字號】    99,財管,12
【裁判日期】    990319
【裁判案由】    選任遺產管理人
【裁判全文】
臺灣桃園地方法院民事裁定              99年度財管字第12號
聲  請  人  兆豐國際商業銀行股份有限公司
法定代理人  甲○○
代  理  人  丙○○
相  對  人
即被繼承人  乙○○（亡）
關  係  人
即被指定人  謝清昕律師
上列聲請人聲請指定被繼承人乙○○遺產管理人事件，本院裁定
如下：
    主  文
指定謝清昕律師為被繼承人乙○○之遺產管理人。
准對被繼承人乙○○（男，民國○○年○ 月○ 日生，身分證統一編
號：Ｚ000000000號，最後住所：桃園縣觀音鄉上大村上大54號）
大陸地區以外之繼承人為承認繼承之公示催告。
謝清昕律師應於收受本裁定之日起貳拾日內，將本裁定登載於公
報、新聞紙或其他相類之傳播工具。
如有被繼承人乙○○之大陸地區以外之繼承人，應自本公示催告
最後登載公報、新聞紙或其他相類之傳播工具之日起壹年內向本
院陳報承認繼承，如不於公示期限內申報承認繼承時，被繼承人
之遺產於大陸地區之繼承人依法繼承、清償債權並交付遺贈物後
有賸餘者歸屬國庫。
聲請程序費用由被繼承人乙○○之遺產負擔。
    理  由
一、按先順序繼承人均拋棄其繼承權時，由次順序之繼承人繼承
    ，其次順序繼承人有無不明或第4 順序之繼承人均拋棄其繼
    承權者，準用關於無人承認繼承之規定，此民法第1176條第
    6 項所定。又繼承開始時，繼承人有無不明，而無親屬會議
    ，或親屬會議未於民法第1177條所定1 個月內選定遺產管理
    人時，利害關係人得聲請法院選任遺產管理人，同法第1178
    條第2 項前段亦有明文。
二、本件聲請意旨略以：被繼承人乙○○（男，民國○○年○ 月○
    日生，身分證統一編號：Ｚ000000000號，最後住所：桃園縣
    觀音鄉上大村上大54號）於96年9 月26死亡，而被繼承人之
    法定繼承人均依法拋棄繼承，且未召集親屬會議選任遺產管
    理人，致伊之債權未能完全受償，就此伊即具有利害關係人
    之身分，為確保伊之債權，爰依非訟事件法第149 條第1 項
    之規定，聲明求為指定被繼承人之遺產管理人。
三、經查，聲請人前開主張，業據其本院家事法庭98年10月2 日
    桃院永家君98年度繼行政字第0981002001號函、本院民事執
    行處99年1 月17日桃院永98司執晴字第29548 號函，且經本
    院依職權調閱本院97年度繼字第8 號卷宗查核無訛，則被繼
    承人死亡已超過2 年，顯逾民法第1177條所定1 個月期間，
    期間無親屬會議選任之遺產管理人向聲請人為處理債務之表
    示，可認聲請人主張無親屬會議召集之事實為真。準此，堪
    認被繼承人所遺財產，現確係處於無人繼承之狀態，是本件
    確有為被繼承人所遺財產選任遺產管理人之必要。又按遺產
    管理人之設，旨在管理保存及清算遺產，以免遺產散失，是
    以遺產管理人具有相當之公益色彩；又選任遺產管理人，除
    慮及管理遺產之公平性外，須考慮其適切性，亦即可對其遺
    產、遺債之情形瞭解較深，復與遺債債權人無利害共同關係
    而得忠誠處理者，優先選任為宜。本院審酌律師具有法律專
    業知識及能力，允可秉持其專業倫理擔當此具公益性質之遺
    產管理人任務，本院函請桃園律師公會推薦人選，依該公會
    99年3 月3 日桃律公字第701 號推薦函，爰選任謝清昕律師
    為本件被繼承人所遺遺產之遺產管理人，應屬適當，爰依首
    揭規定指定之並為公示催告。
四、依非訟事件法第157 條，裁定如主文。
中    華    民    國    99    年    3     月  19     日
                  家事法庭法  官  陳添喜
以上正本係照原本作成。
如對本裁定抗告須於裁定送達後10日內向本院提出抗告狀（應附
繕本），並應繳納抗告費新台幣1,000 元。
中    華    民    國    99    年    3    月    22  日
                          書記官  楊慧伶

司法院資訊處製作；財團法人民間司法改革基金會備份。
